臺灣新北地方法院三重簡易庭民事裁定
　　　　　　　　　　　　　　　　111年度重簡字第207號
原      告  徐玉麟  
訴訟代理人  陳郁婷律師
被      告  吳長壽  

追 加 被告  永聯小客車租賃有限公司

法定代理人  吳長壽  

上列當事人間請求確認本票債權不存在事件，原告於民國111年2
月22日所為訴之追加，本院裁定如下：
    主  文
原告追加之訴駁回。
追加之訴訴訟費用由原告負擔。
    理  由
一、按訴狀送達後，原告不得將原訴變更或追加他訴，但請求之
    基礎事實同一，不在此限，民事訴訟法第255條第1項第2款
    定有明文。所謂請求之基礎事實同一，係指變更或追加之訴
    與原訴之主要爭點有其共同性，各請求利益之主張在社會生
    活上可認為同一或關連，而就原請求之訴訟及證據資料，於
    審理繼續進行在相當程度範圍內具有同一性或一體性，得期
    待於後請求之審理予以利用，俾先後兩請求在同一程序得加
    以解決，避免重複審理，進而為統一解決紛爭者而言（參照
    最高法院96年度台抗字第672號、95年度台抗字第587號、90
    年度台抗字第519號裁定意旨）。
二、本件原告原起訴聲明為：「確認被告吳長壽所持有原告所簽
    發之發票日為民國88年11月11日，票面金額新臺幣(下同)60
    0,000元之本票，對原告票據債權不存在。」。嗣原告於民
    國111年2月22日為訴之追加，具狀追加聲明：「確認被告永
    聯小客車租賃有限公司所持有原告所簽發之發票日為88年11
    月11日，到期日為109年11月12日，票面金額1,800,000元之
    本票，對原告票據債權不存在。」。
三、經核原告所提原訴及追加之訴部分，乃屬不同之持票人及不
    同之票據，而追加被告永聯小客車租賃有限公司為法人組織
    ，具備獨立之法人格，且有其獨立之財產，原訴之被告吳永
    壽雖為該公司負責人，二者仍屬不同之權利義務主體，其訴
    訟標的之法律關係自不相同；再參諸上開2紙票據之發票日
    雖為同一日，惟原告於原訴所主張之票據未據記載到期日，
    依法視為見票即付，惟追加之訴所主張之票據則記載到期日
    為109年11月12日，足見其請求之基礎事實難謂同一，尚難
    認追加之訴能完全援用原訴之訴訟資料，實有礙本件訴訟之
    終結及被告之防禦。從而，原告於111年2月22日所為訴之追
    加，與民事訴訟法第255條第1項第2款規定不符，應予駁回
    。
四、依民事訴訟法第95條、第78條，裁定如主文。
中　　華　　民　　國　　111 　年　　2 　　月　　25　　日
        　　　　　　三重簡易庭  法  官  王士珮
以上正本係照原本作成。
如對本裁定抗告須於裁定送達後10日內向本院提出抗告狀，並應
繳納抗告費新臺幣1,000元整。
          　　　　　　　　　　　書記官  楊家蓉
中　　華　　民　　國　　111 　年　　2 　　月　　25　　日